【裁判字號】    89,易,511
【裁判日期】    890425
【裁判案由】    竊盜
【裁判全文】
臺灣臺南地方法院刑事判決                          八十九年度易字第五一一號
    公  訴  人  臺灣台南地方法院檢察署檢察官
    被      告  乙○○
右列被告因竊盜案件，經檢察官提起公訴（八十九年度偵字第四０一號），本院判決
如左：
    主  文
乙○○竊盜未遂，處有期徒刑參月。
    事  實
一、乙○○於民國（下同）八十七年四月十日因竊盜罪，為法院判處有期徒刑七月緩
    刑二年，緩刑期間內，猶不知悔改，復意圖為自己之不法所有，於八十八年十二
    月二十六日下午十六時四十分許，在台南縣歸仁鄉○○村○○路八二之二號「玉
    真宮」內，趁四下無人乃動手將緊靠牆壁之「玉真宮」油香錢保險櫃拉出約一尺
    ，並將緊蓋在保險櫃上之蓋布掀起，正要打開保險櫃竊取櫃內財物時，適為前來
    巡視「玉真宮」之該宮總監察甲○○當場撞見，乙○○見事跡敗露，旋迅速欲將
    保險櫃蓋布蓋回原狀，致其竊盜行為未遂。嗣為甲○○報警到場將乙○○查獲。
二、案經台南縣警察局歸仁分局報請台灣台南地方法院檢察署檢察官偵查起訴。
    理  由
一、訊之被告乙○○矢口否認犯行，辯稱：伊去那邊有吃水果，沒有要偷香油錢。因
    為保險櫃的布未蓋好，伊要將保險櫃的布蓋好，就被廟祝看到等語。經查，玉真
    宮的保險櫃原緊靠牆壁，遭被告移出約一尺，且經被告將保險櫃的蓋布掀起來，
    而該蓋布係緊蓋在保險櫃上，不能輕易掀起來等情，業據案發在場人甲○○分別
    在警訊及偵查中一致指訴明確，參諸甲○○與被告素無怨隙，若無其事甲○○亦
    無一再指訴必要，甲○○之指訴自可採信。被告案發時苟無竊取財物意圖，應無
    費力拉出油香錢保險櫃並用力掀起保險櫃上蓋布之必要，其拉出油香錢保險櫃意
    在竊取財物，實甚顯然。被告所辯均係卸責之詞，不足採信。事證明確，被告犯
    行堪以認定。
二、核被告意圖為自己不法之所有，而竊取他人之財物而未遂，所為係犯刑法第三百
    二十條第三項、第一項之竊盜未遂罪。被告著手於竊盜行為之實施，惟未生取得
    財物之結果，為未遂犯，應依法減輕其刑。爰審酌被告已有多次竊盜犯行、不知
    悔改，再有本件竊盜行為，惟並未造成他人財物損失等一切情狀，量處如主文所
    示之刑，以資懲儆。
據上論斷，應依刑事訴訟法第二百九十九條第一項前段，刑法第三百二十條第三項、
第一項、第二十六條，罰金罰鍰提高標準條例第一條前段，判決如主文。
中    華    民    國      八十九    年      四        月    二十五      日
                              臺灣臺南地方法院刑事第一庭
                                      法  官  陳振謙
右正本證明與原本無異
如不服本判決應於送達後十日內向本院提出上訴狀
                                      書記官  陳南山
中    華    民    國      八十九    年      四        月    二十六      日
附錄本案論罪科刑法條全文：
刑法第三百二十條第一項、第三項
  意圖為自己或第三人不法之所有，而竊取他人之動產者，為竊盜罪，處五年以下有
  期徒刑、拘役或五百元以下罰金。
  前二項之未遂犯罰之。


司法院資訊處製作；財團法人民間司法改革基金會備份。
